臺灣桃園地方法院刑事判決
110年度原訴字第130號
公  訴  人  臺灣桃園地方檢察署檢察官 
被      告  林驛  

                    籍設臺南市○○區○○里0鄰○○○路0段0000號(臺南○○○○○○○○○)


指定辯護人  本院公設辯護人 王暐凱、廖彥傑
上列被告因毒品危害防制條例案件，經檢察官提起公訴（110年
度偵字第28525號），本院判決如下：    
    主    文
林驛販賣第二級毒品，共三罪，各處有期徒刑伍年貳月。應執行
有期徒刑陸年捌月。
扣案如附表二編號一所示之物沒收銷燬之；扣案如附表二編號二
所示之物沒收。未扣案之犯罪所得新臺幣參仟貳佰元沒收，於全
部或一部不能沒收或不宜執行沒收時，追徵其價額。
    事  實
一、林驛明知甲基安非他命屬毒品危害防制條例第2條第2項第2
    款所列管之第二級毒品，不得非法販賣，竟意圖營利，基於
    販賣第二級毒品甲基安非他命之犯意，分別於如附表一編號
    1至3所示之時間、地點，約定以如附表一編號1至3所示之金
    額、數量，販賣如附表一編號1至3所示之甲基安非他命予附
    表一編號1至3所示之人以營利。嗣林驛於同年8月2日22時30
    分許，駕駛車號000-0000號自用小客車，行經桃園市○鎮區○
    ○街00號前因違規停放車輛為警盤查，並扣得如附表二編號1
    及2所示之物，始悉上情。
二、案經桃園市政府警察局平鎮分局移送桃園地方檢察署檢察官
    偵查後起訴。
    理  由
壹、程序部分
一、按被告以外之人於審判外之言詞或書面陳述，除法律有規定
　　者外，不得作為證據；又被告以外之人於審判外之陳述，雖
　　不符合同法第159條之1至第159條之4之規定，但經當事人於
　　審判程序同意作為證據，法院審酌該言詞陳述或書面陳述作
　　成時之情況，認為適當者，亦得為證據；當事人、代理人或
　　辯護人於法院調查證據時，知有第159條第1項不得為證據之
　　情形，而未於言詞辯論終結前聲明異議者，視為有前項之同
　　意，刑事訴訟法第159條第1項及第159條之5分別定有明文。
　　查檢察官、被告林驛及其辯護人就下述供述證據方法之證據
    能力，於言詞辯論終結前均未聲明異議，而經本院審酌各該
    證據方法之作成時，並無其他不法之情狀，均適宜為本案之
    證據，依刑事訴訟法第159條之5之規定，有證據能力。
二、其餘資以認定本案犯罪事實之非供述證據，亦查無違反法定
    程序取得之情，依刑事訴訟法第158條之4規定反面解釋，洵
    具證據能力。
貳、實體部分
一、認定犯罪事實之依據及理由：
　㈠上揭犯罪事實，迭據被告林驛於警詢、偵查、本院準備程序
    及審理中均坦承不諱（見偵卷第22頁至第23頁及第128頁、
    本院卷第108頁及第166頁），核與證人靳永強警詢中證述大
    致相符（見偵卷第48頁至第49頁），並有交易地點照片4張
    、被告及靳永強間使用通訊軟體MESSENGER之對話紀錄截圖
    共23張（見偵卷第67頁至第72頁），並有如附表二編號1及2
    所示之物可佐；又扣案之如附表一編號1所示之白色晶體10
    包（驗前毛重14.7499公克，驗前淨重12.1537公克，因鑑取
    用0.0045公克，驗餘淨重12.1492公克），經送臺北榮民總
    醫院檢驗結果，均含第二級毒品甲基安非他命成分乙情，亦
    有同院110年8月27日北榮毒鑑字第C0000000號毒品成分鑑定
    書1份附卷可參（見偵卷第153 頁），是被告前揭任意性自
    白核與事實相符，堪以採信。
　㈡按我國法令對販賣毒品者臨以嚴刑，惟毒品仍無法禁絕，其
    原因實乃販賣毒品存有巨額之利潤可圖，故販賣毒品者，如
    非為巨額利潤，必不冒此重刑之險，是以有償交易毒品者，
    除非另有反證證明其出於非圖利之意思而為，概皆可認其係
    出於營利之意而為（最高法院93年度台上字第1651號、87年
    度台上字第3164號判決意旨參照）。再者，毒品並無公定之
    價格，不論任何包裝，均可任意分裝增減分量，而每次買賣
    之價量，亦可能隨時依雙方間之關係深淺、資力、需求量及
    對行情之認知、來源是否充裕、查緝是否嚴緊，購買者被查
    獲時供述購買對象之可能性風險之評估等而異其標準，非可
    一概而論。惟販賣者從價差或量差中牟利方式雖異，但其意
    圖營利之非法販賣行為則同一。查被告既已陸續與靳永強約
    明價金，且目的均係為進行商業交易，可徵被告有欲從中獲
    得價差之營利意圖，至為灼然。
　㈢綜上所述，本案事證明確，被告犯行洵堪認定，應依法論科
    。　　　　
二、論罪科刑
　㈠核被告林驛所為，均係犯毒品危害防制條例第4條第2項販賣
    第二級毒品甲基安非他命罪（共三罪）。其上揭3次犯行，
    犯意個別，行為互殊，應予分論併罰。
　㈡按犯第4條至第8條之罪於偵查及歷次審判中均自白者，減輕
    其刑，毒品危害防制條例第17條第2項定有明文。查被告就
    上揭3次犯行，均於於偵查及審判中均自白，揆諸上開規定
    及意旨，應分別減輕其刑。
　㈢爰以行為人之責任為基礎，審酌被告前有違反毒品危害防制
    條例案件之科刑及執行紀錄，此有臺灣高等法院被告前案紀
    錄表1份在卷可按，素行非佳，竟無視國家防制毒品危害之
    禁令，戕害他人之身心發展，使購買毒品者沉淪喪志，亦間
    接危害社會安全，所為實不足取，惟念其犯後始終坦承犯行
    ，態度尚可，並考量被告所販賣第二級毒品犯行之對象均為
    同一人，次數僅為3次，且販賣之毒品數量與所得利益非鉅
    ，較諸長期以犯毒營生之集團或大盤毒梟而言，顯屬小額之
    零星買賣，兼衡其犯罪之動機、目的、手段等一切情狀，分
    別量處被告如主文所示之刑，並定如主文所示之應執行刑，
    以示懲儆。
三、沒收部分
　㈠按查獲之第一級、第二級毒品及專供製造或施用第一級、第
    二級毒品之器具，不問屬於犯罪行為人與否，均沒收銷燬之
    ，毒品危害防制條例第18條第1項前段定有明文。惟其所稱
    「查獲之毒品」，係指經認定與被告犯罪事實有關聯之毒品
    ，始足當之，與是否自現場查獲、扣押所得無關，即於現場
    查獲、扣押者，苟不具上開關聯性，仍無該規定之適用（最
    高法院102年台上字第196號判決意旨參照）。經查：
　⒈扣案之如附表二編號1所示之白色結晶10包，經送鑑定結果，
    均檢出第二級毒品甲基安非他命成分，業經本院認定如前，
    不問屬於犯罪行為人與否，應依毒品危害防制條例第18條第
    1 項前段規定宣告沒收銷燬；另用以盛裝前開第二級毒品之
    包裝袋10個，均無法與毒品完全析離，亦應併依上開規定予
    以宣告沒收銷燬。至因鑑驗用罄毒品部分，既已滅失，無庸
    另為沒收銷燬之諭知。
　2.扣案之如附表二編號3所示之白色粉塊1包（驗前毛重0.89公
    克，驗前淨重0.4185公克，因鑑取用0.0021公克，驗餘淨重
    0.4164公克），經送鑑定結果，固檢出第一級毒品海洛因成
    分，亦有前開鑑定書在卷可考，然上開海洛係被告供己施用
    所餘之物，業據被告供述在卷（見本院卷第165頁），而與
    本案無關，揆諸前揭意旨，爰不予宣告沒收或銷燬。
　㈡復按犯第4條至第9條、第12條、第13條或第14條第1項、第2
    項之罪者，其供犯罪所用之物，不問屬於犯罪行為人與否，
    均沒收之，毒品危害防制條例第19條第1項亦有明文。惟所
    謂「供犯罪所用之物」，必於犯罪有直接關係者，始屬相當
    （最高法院108年台上字第695號判決意旨參照）。查扣案如
    附表二編號2所示之手機1支，為被告所有，且供其與靳永強
    聯繫本案販賣第二級毒品甲基安非他命之用，業據被告供承
    明確（見本院卷第165頁），核屬其供犯罪所用之物，自應
    依毒品危害防制條例第19條第1項規定，宣告沒收。至扣案
    之如附表二編號4所示之玻璃球1個，為其施用海洛因及安非
    他命所用之物，與本案販毒行為有關，爰不於本案宣告沒收
    ，附此敘明。
　㈢末按犯罪所得，屬於犯罪行為人者，沒收之，前二項之沒收
    ，於全部或一部不能沒收或不宜執行沒收時，追徵其價額，
    刑法第38條之1第1項前段、第3項均有明文。被告因本案3次
    販賣第二級毒品之犯行價金分別為新臺幣1,000元、1,000元
    及1,200元，共計3,200元（計算式：1,000+1,000+1,200）
    ，亦據被告供承在卷（見偵卷第128頁），此既為被告之犯
    罪所得，依前開規定宣告沒收，並諭知於全部或一部不能沒
    收或不宜執行沒收時，追徵其價額。
據上論斷，應依刑事訴訟法第299條第1項前段、毒品危害防制條
例第4條第2項、第17條第2項、第18條第1項前段、第19條第1項
，刑法第11條、第51條第5款、第38條之1第1項前段、第3項，判
決如主文。
本案經檢察官許炳文提起公訴，檢察官林鈺瀅、范玟茵到庭執行
職務。
中　　華　　民　　國　　111 　年　　5 　　月　　30　　日
　　　　　　　　　刑事第十四庭審判長法　官　江德民
　　　　　　　　　                  法  官  劉得為
　　　　　　　　　                  法  官  程欣儀
以上正本證明與原本無異。
如不服本判決應於收受判決後20日內向本院提出上訴書狀，並應
敘述具體理由。其未敘述上訴理由者，應於上訴期間屆滿後20日
內向本院補提理由書(均須按他造當事人之人數附繕本)「切勿逕
送上級法院」。 
      　　　　　　　　　　　　　　　書記官　蔡宛軒
中　　華　　民　　國　　111 　年　　5 　　月　　31　　日
附表一：
編號 對象 時間 （民國） 毒品種類 購買毒品重量       （公克）   地點  購買毒品金額      （新臺幣） 1 靳永強    110年5月4日晚間8時許 甲基安非他命  1公克   桃園市○鎮區○○街0號之統一超商龍侑門市  1,000元 2  110年6月27日晚間28時45分許         1公克   桃園市○鎮區○○街0號之統一超商龍侑門市  1,000元 3  110年7月25日晚間9時45分許         1公克   桃園市○鎮區○○街0號之統一超商龍侑門市旁  1,200元 

附表二：
編號 名稱與數量 備註 1 白色結晶10包（含包裝袋10個） 驗前毛重14.7499公克，驗前淨重12.1537公克，因鑑取用0.0045公克，驗餘淨重12.1492公克。檢出第二級毒品甲基安非他命成分。 2 手機1支 廠牌：REALME，插有門號0000000000號SIM卡1張。 3 白色粉塊1包（含包裝袋1個） 驗前毛重0.89公克，驗前淨重0.4185公克，因鑑取用0.0021公克，驗餘淨重0.4164公克。檢出第一級毒品海洛因成分。 4 玻璃球1個  

附錄所犯法條：
毒品危害防制條例第4條
製造、運輸、販賣第一級毒品者，處死刑或無期徒刑；處無期徒
刑者，得併科新臺幣3千萬元以下罰金。
製造、運輸、販賣第二級毒品者，處無期徒刑或10年以上有期徒
刑，得併科新臺幣1千5百萬元以下罰金。
製造、運輸、販賣第三級毒品者，處7年以上有期徒刑，得併科
新臺幣1千萬元以下罰金。
製造、運輸、販賣第四級毒品者，處5年以上12年以下有期徒刑
，得併科新臺幣5百萬元以下罰金。
製造、運輸、販賣專供製造或施用毒品之器具者，處1年以上7年
以下有期徒刑，得併科新臺幣1百50萬元以下罰金。
前五項之未遂犯罰之。